【裁判字號】    89,聲,1800
【裁判日期】    890414
【裁判案由】    聲請定應執行之刑
【裁判全文】
臺灣臺中地方法院刑事裁定                      八十八年度毒聲字第五五八六號
    聲  請  人  臺灣臺中地方法院檢察署檢察官
    受 處分 人  陳建璋
右列受處分人因違反毒品危害防制條例案件，經檢察官聲請撤銷停止戒治，不服本院
中華民國八十八年九月十八日第一審裁定（原聲請案號：八十八年度聲撤戒字第二四
八號、八十七年度偵字第一九三七四號），提起抗告，本院裁定如左：
    主  文
原裁定撤銷。
聲請駁回。
    理  由
一、原聲請意旨略以：受處分人前因施用毒品案件，經貴院以八十八年度毒聲字第三
    一六一號裁定停止戒治，所餘之執行期間並宣告付保護管束，惟受處分人於保護
    管束期間自八十八年七月五日起，即未按期至本署採尿達三次以上，且經告誡、
    訪視及強制到場均無效果，有訪視報告表、告誡函、強制到場許可書、回執函等
    附卷可稽，足認受處分人於保護管束期間，違反保護管束應遵守事項情節重大。
    爰檢附相關案卷，依毒品危害防制條例第二十二條第二項之規定，聲請裁定撤銷
    停止強制戒治，並就所餘執行期間再令入戒治處所施以強制戒治等語。
二、抗告意旨則稱：受處分人前固於八十八年六月六日經裁定停止戒治並付保護管束
    ，惟嗣於同年七月七日即因另案經鈞院撤銷假釋之處分，而入監執行，是因而未
    向保護管束之觀護人報到，並非受處分人無故不報到及接受驗尿，聲請人之聲請
    顯無理由等語。
三、經查：本件受處分人前因施用毒品案件，經本院以八十八年度毒聲字第三一六一
    號裁定停止戒治，所餘之執行期間並宣告付保護管束，而保護管束期間自八十八
    年六月十六日起至同年九月二十一日止，此業經本院調取台灣台中地方法院檢察
    署八十八年度戒執護字第三七七號保護管束執行卷宗核閱無訛；另受處分人前曾
    因搶奪案件經判處有期徒刑一年二月確定，及更前之殺人未遂案件尚未執行完畢
    之殘刑二年十月又二十二日，併於八十五年六月八日送監執行後，於八十七年六
    月六日假釋出監，惟嗣又因受處分人在該假釋期間另犯施用毒品罪並經受有期徒
    刑之宣告，而經本院為撤銷假釋之裁定，復於八十八年七月七日再入監執行，此
    有台灣台中地方法院檢察署刑案資料查註紀錄表一件在卷可稽。是受處分人顯係
    因又入監服刑而未能如期向保護管束之觀護人報到，並非受處分人無故不報到及
    接受驗尿甚明。故本件聲請人以受處分人於停止戒治付保護管束期間自八十八年
    七月五日起，未按期至該署採尿達三次以上，且經告誡、訪視及強制到場均無效
    果，而認受處分人於保護管束期間，違反保護管束應遵守事項情節重大，並聲請
    裁定撤銷停止強制戒治，且就所餘執行期間再令入戒治處所施以強制戒治，顯與
    毒品危害防制條例第二十二條第二項之規定尚有未洽，其聲請裁定撤銷即為無理
    由。本院前於八十八年九月十八日就此部分聲請，誤為准予將受處分人撤銷停止
    戒治之裁定，自有未洽，本件抗告為有理由，原裁定應予撤銷，另諭知聲請人之
    聲請駁回。
四、據上論斷，應依刑事訴訟法第四百零八條第二項前段，裁定如主文。
中      華      民      國      八十九      年    四    月    二十七    日
                                臺灣臺中地方法院刑事第三庭
                                        法    官
如不服本裁定應於送達後五日內向本院提出抗告狀。


司法院資訊處製作；財團法人民間司法改革基金會備份。
